臺灣士林地方法院刑事判決　　　　　　　95年度易字第1000號
公　訴　人　臺灣士林地方法院檢察署檢察官
被　　　告　丁○○
上列被告因竊盜案件，經檢察官提起公訴（95年度偵字第2504號
、95年度調偵字第65號），被告於本院審理時為認罪之陳述，經
本院裁定進行簡式審判程式，並判決如下：
    主  文
丁○○共同竊盜，處有期徒刑陸月，如易科罰金，以銀元佰元
即新臺幣玖佰元折算壹日，減為有期徒刑月，如易科罰金，以
銀元佰元即新臺幣玖佰元折算壹日。又竊盜未遂，處有期徒刑
肆月，如易科罰金，以銀元佰元即新臺幣玖佰元折算壹日，減
為有期徒刑貳月，如易科罰金，以銀元佰元即新臺幣玖佰元折
算壹日。應執行有期徒刑伍月，如易科罰金，以銀元佰元即新
臺幣玖佰元折算壹日。
    事實及理由
一、本件犯罪事實及證據，除均引用檢察官起訴書（如附件）之
    記載外，就犯罪事實第十行後段更正為：「於民國94年9 月
    26日匯款」，第十二行前段更正為：「於94年10月1 日下午
    10時許」，另就證據部分補充：上揭犯罪事實，業據被告丁
    ○○於本院訊問時坦承不諱（見本院卷第92頁、第118 頁、
    第121 至第124 頁），復有起訴書所列舉之各項證據在卷可
    佐，足見被告自白與事實相符，堪予採信，是本件事證明確
    ，被告犯行洵堪認定，應依法論科。
二、被告行為後，刑法業於94年2 月2 日修正公布，並於95 年7
    月1 日施行，參酌最高法院95年5 月23日刑事庭第8 次會議
    決議，修正後刑法第2 條第1 項之規定，係規範行為後法律
    變更所生新舊法律比較適用之準據法，於刑法施行後，應適
    用修正後刑法第2 條第1 項之規定，為「從舊從輕」之比較
    。另於比較時應就罪刑有關之共犯、未遂犯、想像競合犯、
    牽連犯、連續犯、結合犯，以及累犯加重、自首減輕暨其他
    法定加減原因（如身分加減）與加減比例等一切情形，本於
    統一性及整體性原則，綜其全部罪刑之結果而為比較，茲就
    比較情形分述如下：
    (一)修正後刑法第28條，將原規定之「2 人以上共同實施犯罪
      之行為」，修正為「2 人以上共同實行犯罪之行為」，僅
      有「實施」及「實行」用語之區別，無關刑罰之變動，無
      比較適用之必要，應逕適用修正後刑法第28條之規定。
    (二)修正後刑法第25條、第26條未遂犯之規定部分，就刑法第
      25條第1 項關於「已著手於犯罪行為之實行而不遂者，為
      未遂犯」之規定並未修正，而同條第2 項於修正前之規定
      為：「未遂犯之處罰，以有特別規定者，為限」，修正後
      則為：「未遂犯之處罰，以有特別規定者為限，並得按既
      遂犯之刑減輕之」，另修正前刑法第26條規定：「未遂犯
      之處罰，得按既遂犯之刑減輕之。但其行為不能發生犯罪
      之結果，又無危險者，減輕或免除其刑」，修正後則為：
      「行為不能發生犯罪之結果，又無危險者，不罰」，是除
      不能未遂犯修正為不罰以外，僅2 條文條項之移列。本案
      被告暴行脫逃未遂之犯行，其未遂型態既非不能未遂犯，
      則適用修正前刑法第25條、第26條未遂犯之規定，自無不
      利於被告。
    (三)刑法第320 條第1 項竊盜罪法定刑內有關得科處罰金刑部
      分，依修正後刑法施行法第1 條之1 及刑法第33條第5 款
      等規定，所得科處之罰金刑最高為新臺幣15,000元、最低
      為新臺幣1,000 元。然依被告行為時即修正前之刑法及罰
      金罰鍰提高標準條例之規定，該罪之罰金刑經提高倍數後
      ，最高額雖與修正後之規定相同，惟最低額部分為新臺幣
      3 元，顯較修正後為輕。因此，比較上述修正前、後之刑
      罰法律，修正後之相關規定既未較有利於被告，自應適用
      被告行為時之罰金刑刑度相關規定。
    (四)被告行為時之刑法第41條第1 項前段規定：「犯最重本刑
      為5 年以下有期徒刑以下之刑之罪，而受6 個月以下有期
      徒刑或拘役之宣告，因身體、教育、職業、家庭之關係或
      其他正當事由，執行顯有困難者，得以1 元以上3 元以下
      折算1 日，易科罰金。」，上開易科罰金折算標準，並依
      被告行為時之罰金罰鍰提高標準條例第2 條前段（現已刪
      除，下稱修正前罰金罰鍰提高標準條例第2 條）規定，就
      其原定數額提高為100 倍折算1 日，則被告行為時之易科
      罰金折算標準，應以銀元100 元以上300 元以下折算1 日
      ，經折算為新臺幣後，應以新臺幣300 元以上900 元以下
      折算1 日；修正後之刑法第41條第1 項前段則規定：「犯
      最重本刑為5 年以下有期徒刑以下之刑之罪，而受6 個月
      以下有期徒刑或拘役之宣告者，得以新臺幣1,000 元、2,
      000 元或3,000 元折算1 日，易科罰金。」，經比較修正
      前後之易科罰金折算標準，以適用被告行為時之修正前刑
      法規定，並同時引用被告行為時之修正前罰金罰鍰提高標
      準條例第2 條之規定，較有利於被告，則應依修正後刑法
      第2 條第1 項前段，適用修正前刑法第41條第1 項前段規
      定，定其易科罰金之折算標準。
    (五)被告於裁判確定前犯數罪，且均係於95年7 月1 日前犯之
      ，修正前刑法第51條第5 款規定：「數罪併罰，分別宣告
      其罪之刑，依左列各款定其應執行者：宣告多數有期徒刑
      者，於各刑中之最長期以上，各刑合併之刑期以下，定其
      刑期。但不得逾20年。」，而修正後刑法第51條第5 款規
      定：「宣告多數有期徒刑者，於各刑中之最長期以上，各
      刑合併之刑期以下，定其刑期。但不得逾30年。」，經比
      較結果，修正後刑法規定亦非較有利於被告，應依修正前
      刑法第51條第5 款規定定其應執行之刑。
    (六)經綜合比較新舊法結果，以行為時法對被告有利，自應依
      刑法第2 條第1 項前段規定，整體適用行為時之修正前刑
      法第41條第1 項前段、第51條第5 款、修正前罰金罰鍰提
      高標準條例第2 條等規定。
三、核被告丁○○於94年10月1 日所為犯行，係犯刑法第320 條
    第1 項之竊盜罪。其與丙○○間就上開犯行有犯意聯絡及行
    為分擔，為共同正犯。而被告丁○○於95年1 月26日所為犯
    行，係犯刑法第320 條第3 項、第1 項之竊盜未遂罪。被告
    已著手竊盜犯行而不遂，應按刑法第25條第2 項，按既遂犯
    之刑減輕其刑。被告所犯上開二竊盜犯行，犯意各別、犯罪
    時間差距甚遠，應分論併罰。爰審酌被告年輕力壯，竟思不
    勞而獲，見有利可圖即心起貪念，竊取他人財物，造成他人
    財產之損失，然其犯後能坦承犯行，亦與被害人乙○○達成
    民事和解，並求得其諒解，惟尚未與被害人甲○○達成和解
    ，及其犯罪之動機、目的、手段、其智識程度等一切情狀，
    就所犯上開二罪，分別量處如主文所示之刑，並均諭知易科
    罰金之折算標準。因被告犯罪時間均在96年4 月24日以前，
    亦無其他不合中華民國96年罪犯減刑所定不得減刑之情形，
    爰依中華民國96年罪犯減刑條例第2 條第1 項第3 款、第7
    條規定，均減其宣告刑二分之一，即減為有期徒刑3 月、2
    月，並依法定其應執行有期徒刑5 月及諭知易科罰金之折算
    標準，以示懲儆。
四、據上論斷，依依刑事訴訟法第299 條第1 項前段、第273 條
    之1 第1 項、第310 條之2 、第454 條第2 項，刑法第2 條
    第1 項前段、刑法第320 條第1 項、第28條、刑法第320 條
    第3 項、第1 項、第25條第2 項、修正前刑法第41條第1 項
    前段、第51條第5 款，刑法施行法第1 條之1 ，修正前罰金
    罰鍰提高標準條例第2 條，現行法規所定貨幣單位折算新臺
    幣條例第2 條，中華民國96年罪犯減刑條例第2 條第1 項第
    3 款、第7 條、第10條第1 項，判決如主文。
五、本案經檢察官吳維雅到庭執行職務。
六、檢察官及被告如不服本判決，得自收受送達之日起10日內，
    向本院提起上訴。
中　　華　　民　　國　　96　　年　　12　　月　　31　　日
                  刑事第四庭法  官  高雅敏
以上正本證明與原本無異。
                            書記官  田瑾俐
中　　華　　民　　國　　96　　年　　12　　月　　31　　日
附錄本案論罪科刑法條
刑法第320條
意圖為自己或第三人不法之所有，而竊取他人之動產者，為竊盜
罪，處5 年以下有期徒刑、拘役或5 百元以下罰金。
意圖為自己或第三人不法之利益，而竊佔他人之不動產者，依前
項之規定處斷。
前二項之未遂犯罰之。
